【裁判字號】    88,小上,50
【裁判日期】    890320
【裁判案由】    聲求支付償金
【裁判全文】
臺灣高雄地方法院民事裁定  八十八年度小上字第五十號
    上  訴  人  乙○○
    被上訴人    甲○○
右當事人間請求聲求支付償金事件，上訴人對於中華民國八十八年七月二十三日本院
 八十八年度鳳小字第六四號第一審判決提起上訴，本院裁定如左：
    主  文
上訴駁回。
第二審訴訟費用由上訴人負擔。
    理  由
一、上訴意旨略以：本件大林段一０七地號土地原圍有鐵絲網與外隔離，內種一些農
    作物，詎因鈞院執行鈞院八十六年度雄簡字第一五五六號准供擔保後得為假執行
    之判決，致剷除中間部分之鐵絲網及農作物，而供被上訴人車輛、人員通行，玆
    該假執行之本案判決已遭廢棄確定，而上開土地在未經依法徵收完畢前，上訴人
    仍有權利為原來之使用，上訴人為恢復大林段一０七地號中間十五平方公尺部分
    土地之原來使用，曾僱請挖土機剷平該部分土地，並重新打下水泥柱，再圍以鐵
    絲網，連工帶料所支出之回覆原狀費用共計一萬零七百八十元，均屬執行鈞院上
    開判決之假執行所造成之損害，玆上開判決業經鈞院廢棄確定在案，上素人自得
    依民事訴訟法第三百九十五條第二項及民法第二百三十三條第二項規定向被上訴
    人求償本金及其遲延利息，詎原審判決認此部分無需回復原狀，容有違誤云云。
二、按對於小額程序之第一審裁判上訴，非以其違背法令為理由，不得為之；至其上
    訴狀應記載上訴理由，表明下列各款事項：一、原判決所違背之法令及其具體內
    容。二、依訴訟資料可認為原判決有違背法令之具體事實。民事訴訟法第四百三
    十六條之二十四第二項、第四百三十六條之二十五條分別定有明文。又依同法第
    四百三十六條之三十二第二項準用第四百六十八條及第四百六十九條規定，判決
    不適用法規或適用不當者，為違背法令，其中判決有同法第四百六十九條所列各
    款情形之一者，為當然違背法令。是當事人於小額訴訟程序提起上訴，如依民事
    訴訟法第四百六十八條規定，以第一審判決有不適用法規或適用法規不當為理由
    時，其上訴狀或理由書應有具體之指摘，並揭示該法規之條項或其內容。若係成
    文法以外之法則，應揭示該法則之旨趣。倘為司法院解釋、或最高法院之判例，
    則應揭示該判解之字號或其內容。如以民事訴訟法第四百六十九條所列各款情形
    為理由時，其上訴狀或理由書，應揭示合於該條款之事實。上訴狀或理由書如未
    依此項方法表明者，即難認為已對第一審判決之違背法令有具體之指摘，其上訴
    自難認為合法。復按上訴狀內未表明上訴理由者，上訴人應於提起上訴後二十日
    內，提出理由書於原第二審法院；未提出者，毋庸命其補正，應以裁定駁回之，
    此於小額訴訟準用之，民事訴訟法第四百三十六條之三十二第二項、第四百七十
    一條第一項定有明文。未於上訴狀內表明理由，亦未於提起上訴後二十日內提出
    理由書於原第一審法院者，苟第一審法院未依民事訴訟法第四百三十六條之三十
    二第二項、第四百四十二條第二項、第四百七十一條第一項規定，以裁定駁回其
    上訴，而將訴訟卷宗送交本院者，即應由本院以裁定駁回其上訴，合先敘明。
三、經查，本件上訴人對於小額程序之第一審判決提起上訴，其上訴理由狀所載內容
    僅就原審法官取捨證據、認定事實之職權行使，指摘其為不當，而未具體說明原
    審判決有何不適用法規或適用法規不當之情形，並揭示該法規之條項或其內容，
    及合於民事訴訟法第四百六十九條所列各款之事實，自難認對該判決之如何違背
    法令已有具體之指摘，揆諸前揭說明，應認其上訴不合法，爰逕以裁定駁回之。
四、依民事訴訟法第四百三十六條之三十二第二項、第四百七十一條第一項、第九十
    五條、第七十八條，裁定如主文。
中      華      民      國    八十九    年      三      月    二十      日
                              臺灣高雄地方法院民事庭
~B審判長法官  蘇秋津
~B法      官  陳嘉惠
~B法      官  郭錦茂
右為正本係照原本作成。
本裁定不得抗告。
~B法院書記官  林誠桂
中      華      民      國    八十九    年      三      月     二十     日


司法院資訊處製作；財團法人民間司法改革基金會備份。
